# 吸收合并与清算有如何区别?陈版

提问人：zcw75228 时间：2011-02-14 21:04:08
我有个子公司注销了，经子公司股东会同意把剩余资产都给我，他的剩余资产是 4 套房屋，那么这个叫我吸收合并吗，还是就是一般的子公司注销分配资产，因为如果是子公司注销他就要做所得税清算，如果是吸收合并如果是无对价，那么算特殊性重组，子公司就不用做清算了，到底算啥呢? 这个问题一直没明白还得问下， 1 吸收合并被合并方在注销环节和正常的注销一样吗，比如程序上面，用成立清算组之类的吗? 2 母公司接受子公司所有资产负债算吸收合并吗?

回答人：chenyiwei
吸收合并的情况下，被吸收方的资产、负债均由存续企业承继，因此一般无需专门安排债务的偿还。另外，吸收合并在公司法下有一定的法律形式要求（例如双方股东会明确就企业合并均作出决议，并完成公告、通知债权人等程序），必须符合该形式要求才能称为吸收合并。如果是先对外清偿负债、变卖资产、遣散人员之后接收剩余财产，则不是吸收合并而是清算分配。
母公司接收子公司的全部资产和负债，与吸收合并类似，但如前所述，也必须符合相关的法律形式要求才能称为吸收合并，即双方的相关决议等法律文件中都明确提及这在法律上属于吸收合并，并按公司法关于吸收合并的程序办理。

回答人：chenyiwei
回复 藤椅 zcw75228 的帖子根据以后是否还需要支付来确定。职工教育经费因为没有主管单位接收，所以作为清算收益的可能性较大。工会经费要看是否仍需上缴。例如，既然企业被注销了，则其相应的工会组织也应当注销，当该企业的工会到上级工会办理注销时，不知道上级工会是否会要求缴清欠缴的工会经费？个人没有处理过这方面的实务，请有过这方面实务经验的网友谈谈，谢谢。

提问人：Manson_Luci 时间：2015-04-24 17:06:12
陈版，因吸收合并不涉及清算（成立清算组），只适用于公司法第九章相关内容（例如签订合并协议、通知债权人在报纸公告等），如当地税务机关或工商要求出具审计报告，应该不用清算审计报告，而是按相关年审披露内容进行披露即可吧？

回答人：chenyiwei
这是特殊目的的专项审计报告，应根据主管部门作为信息使用者的要求确定。一般理解若干期的资产负债表和利润表审计报告应可满足要求，不需编制清算报表。